Minutes et répertoires du notaire Jean MICHELIN, 25 janvier 1730 - 11 février 1751 (étude XVII)
Archives nationales
- Minutes de Jean MICHELIN, 3 janvier 1730 - 11 février 1751; MC/ET/XVII/661 - MC/ET/XVII/796
  - Minutes. 1744, mars - 1744, avril, mars 1744 - avril 1744; MC/ET/XVII/750; Document détérioré.
    - Common (Thomas Louis) marchand tapissier rue des Arcis § bail de meubles, 3 mars 1744; MC/ET/XVII/750
      bail; Common, Thomas Louis
    - Messager (François), maître menuisier, rue Saint-Dominique § Cautionnement, 4 mars 1744; MC/ET/XVII/750
    - Duvivier (Bernard) maître serrurier à Paris § délaissement, 11 mars 1744; MC/ET/XVII/750
      Duvivier, Bernard
    - Lefevre (Jean), peintre, à Paris § Notoriété des véritables prénoms de la veuve de -, 11 mars 1744; MC/ET/XVII/750
    - Baré (Gilles) maître maçon, entrepreneur de bâtiments rue d'Orléans § quittance, 15 mars 1744; MC/ET/XVII/750
      quittance; Baré, Gilles
    - Avisse (Jean Baptiste) maçon au Marché Neuf § Mariage de la fille de .., 15 mars 1744; MC/ET/XVII/750
    - Jarry (Richard), marchand orfèvre, quai des Orfèvres § Mainlevée, 19 mars 1744; MC/ET/XVII/750
    - Gaudreau (Pierre) maître relieur rue du Mont Saint-Hilaire § Compte et obligation, 30 mars 1744; MC/ET/XVII/750
      obligation; Gaudreau, Pierre
    - Legast (Jean Toussaint) maître maçon, entrepreneur de bâtiments rue Saint Victor § obligation, 12 avril 1744; MC/ET/XVII/750
      obligation; Legast, Jean Toussaint
    - Coutellier (Jean Baptiste) maître serrurier rue de l'Oursine § transport de droits successifs, 17 avril 1744; MC/ET/XVII/750
      transport de droits; Coutellier, Jean Baptiste
    - Roussel (Thomas) marchand faïencier à Paris § Constitution au profit de la veuve de .., 18 avril 1744; MC/ET/XVII/750
    - Vincent (François), marchand orfèvre, quai des Orfèvres, en qualité de procureur § Mariage, 19 avril 1744; MC/ET/XVII/750
      contrat de mariage; Vincent, François
    - Varoque (Mathieu) tapissier aux Gobelins y demeurant § apprentissage du fils de .., 27 avril 1744; MC/ET/XVII/750
      contrat d'apprentissage; Varoque, Mathieu
    - Clouët (Gabriel) maître potier d'étain place Maubert § bail, 29 avril 1744; MC/ET/XVII/750
  - Minutes. 1744, mai - 1744, juin, mai 1744 - juin 1744; MC/ET/XVII/751; Document détérioré.
    - Bregé (Pierre) père menuisier rue de l'Oursine § Mariage du fils de .., 5 mai 1744; MC/ET/XVII/751
      contrat de mariage; Bregé, Pierre
    - Bregé (Pierre) menuisier rue de l'Oursine § Mariage de .., 5 mai 1744; MC/ET/XVII/751
    - Roussel (Thomas) marchand faïencier à Paris § testament de la veuve de .., 6 mai 1744; MC/ET/XVII/751
      testament; Roussel, Thomas
    - Gelmont (Pierre) menuisier rue de Scipion § ratification et délégation, 10 mai 1744; MC/ET/XVII/751
      Gelmont, Pierre
    - Guilbert (Pierre) ébéniste rue de Charonne § Notoriété aux dires de .., 12 mai 1744; MC/ET/XVII/751
      Guilbert, Pierre
    - Rivet (François) maître brodeur rue Saint-Denis § Mariage de .., 17 mai 1744; MC/ET/XVII/751
      contrat de mariage; Rivet, François
    - Paully (Jean) maçon et entrepreneur des bâtiments du Roi au Château de Fontainebleau § déclaration et décharge, 18 mai 1744; MC/ET/XVII/751
      déclaration; Paully, Jean
    - Consentement concernant Pierre Salomon Domenchin de Chavannes, peintre ordinaire du roi et de l'académie, demeurant à l'hôtel des Gobelins., 19 mai 1744; MC/ET/XVII/751
      ratification; Gobelins (hôtel des); Domenchin de Chavannes, Pierre Salomon; peintre
    - Segond (Etienne) entrepreneur de bâtiments rue des Gobelins § partage, 26 mai 1744; MC/ET/XVII/751
      partage; Segond, Etienne
    - Segond (Jacques) maître maçon, entrepreneur de bâtiments à Paris § Partage de la succession de .., 26 mai 1744; MC/ET/XVII/751
      partage; Segond, Jacques
    - Devougny (Jérôme), marchand orfèvre, rue Mouffetard § Bail, 3 juin 1744; MC/ET/XVII/751
      bail; Devougny, Jérôme
    - Jarry (Richard), marchand orfèvre, quai des Orfèvres § Constitution (Tontine - avec extrait baptistaire de ..), 16 juin 1744; MC/ET/XVII/751
    - Branque (Michel) horloger à Versailles rue des Deux Portes § Vente de marchandises, 27 juin 1744; MC/ET/XVII/751
      acte de vente; Branque, Michel
  - Minutes. 1744, juillet - 1744, août, juillet 1744 - août 1744; MC/ET/XVII/752
    - Dubus dit Duhamel (Adrien) marchand tapissier rue Galande § bail, 1er juillet 1744; MC/ET/XVII/752
      bail; Dubus dit Duhamel, Adrien
    - Jaquet (Pierre) relieur et doreur de livres rue du Four § ratification, 4 juillet 1744; MC/ET/XVII/752
      Jaquet, Pierre
    - Merigot (Pierre), maître menuisier, rue Charlot au Marais § Cautionnement, 9 juillet 1744; MC/ET/XVII/752
    - Regnard (François), marchand orfèvre, rue d'Arras § Transport de droits, 14 juillet 1744; MC/ET/XVII/752
      transport de droits; Regnard, François
    - Arnault (Gratien), marchand orfèvre à Paris § Vente, 16 juillet 1744; MC/ET/XVII/752
    - Hazon (Louis) marchand tapissier Cloître Saint-Marcel § dépôt de procuration, 16 juillet 1744; MC/ET/XVII/752
      procuration; Hazon, Louis
    - Bradel (Henri) Relieur de livres à Paris § Quittance, 4 août 1744; MC/ET/XVII/752
      quittance; Bradel, Henri
  - Minutes. 1744, septembre - 1744, octobre, septembre 1744 - octobre 1744; MC/ET/XVII/753
    - Baudron (François Jean) maître horloger à Abbeville § Constitution; Tontine - extrait baptistère de .., 3 septembre 1744; MC/ET/XVII/753
      constitution de rente; Baudron, François Jean
    - Jarry (Richard), marchand orfèvre, quai des Orfèvres § Bail, 5 septembre 1744; MC/ET/XVII/753
    - Courtin (Martial), maître peintre, rue Mouffetard § Constitution, 11 septembre 1744; MC/ET/XVII/753
      constitution de rente; Courtin, Martial
    - Rouveau (Paul Claude) maître sculpteur rue Beauregard § Quittance, 28 septembre 1744; MC/ET/XVII/753
      quittance; Rouveau, Paul Claude
    - Dupressoir (Nicolas) maître maçon à Wissou § Compte et délégation, 2 octobre 1744; MC/ET/XVII/753
      Dupressoir, Nicolas
    - Martin (Pierre Basile Michel) maître serrurier rue du Baloir § quittance et mainlevée, 6 octobre 1744; MC/ET/XVII/753
      quittance; Martin, Pierre Basile Michel
    - Simon (Pierre), maître menuisier, rue de Sèvres § Quittance et mainlevée, 6 octobre 1744; MC/ET/XVII/753
      quittance; mainlevée; Simon, Pierre
    - Postel (Louis), marchand orfèvre, rue des Fossés Saint-Germain-l'Auxerrois § Cautionnement, 10 octobre 1744; MC/ET/XVII/753
      cautionnement; Postel, Louis
    - Langlois (Claude) maître Cartier rue de l'Université § bail, 20 octobre 1744; MC/ET/XVII/753
      bail; Langlois, Claude
  - Minutes. 1744, novembre - 1744, décembre, novembre 1744 - décembre 1744; MC/ET/XVII/754
    - TREMEAU (Jean Baptiste) Maître maçon entrepreneur du bâtiment grde rue faubourg Saint Martin § Compte., 6 novembre 1744; MC/ET/XVII/754
      Tremeau, Jean Baptiste
    - BOURGUET (Paul) Marchand lapidaire Rue Saint Louis § Obligation .. Sauf conduit, 8 novembre 1744 - 9 novembre 1744; MC/ET/XVII/754
      obligation; Bourguet, Paul
    - Feuillet (Henri), marchand joaillier, rue Saint-Louis § Obligation .. Sauf conduit, 8 novembre 1744 - 9 novembre 1744; MC/ET/XVII/754
      obligation; Feuillet, Henri
    - Gillet (Jean-Baptiste), marchand joaillier, quai des Orfèvre § Obligation. sauve conduit, 8 novembre 1744 - 9 novembre 1744; MC/ET/XVII/754
      obligation; Gillet, Jean-Baptiste
    - Desfevre (Marcel), marchand orfèvre, quai des Morfondus § Obligation .. Sauf conduit, 8 novembre 1744 - 9 novembre 1744; MC/ET/XVII/754
      obligation; Desfevre, Marcel
    - Delafosse (Jean Martin), marchand orfèvre, rue Bourg-l'Abbé § Obligation .. Sauf conduit, 8 novembre 1744 - 9 novembre 1744; MC/ET/XVII/754
      obligation; Delafosse, Jean Martin
    - Gourdin Delorme (Jacques), marchand orfèvre joaillier, quai des Orfèvres § Obligation .. Sauf conduit, 8 novembre 1744 - 9 novembre 1744; MC/ET/XVII/754
      obligation; Gourdin Delorme, Jacques
    - Jarry (Richard), marchand orfèvre joaillier, quai des Orfèvres § Obligation .. Sauf conduit, 8 novembre 1744 - 9 novembre 1744; MC/ET/XVII/754
      obligation; Jarry, Richard
    - Autran (Georges), marchand orfèvre, rue Saint-Louis § Obligation .. Sauf conduit, 8 novembre 1744 - 9 novembre 1744; MC/ET/XVII/754
      obligation; Autran, Georges
    - PERRIN (Charles) Maître Doreur sur métaux Rue des Vieilles Etuves Saint-Martin § Transport .., 9 novembre 1744; MC/ET/XVII/754
      Perrin, Charles
    - Hamelin (Nicolas), marchand orfèvre joaillier, quai des Morfondus § Obligation .. Sauf Conduit, 9 novembre 1744; MC/ET/XVII/754
      obligation; Hamelin, Nicolas
    - Dujardin (Jean), marchand orfèvre, cour du Palais § Obligation .., 9 novembre 1744; MC/ET/XVII/754
      obligation; Dujardin, Jean
    - PERRIN (Nicolas) Maître doreur Rue des Vieilles Ecuries § Obligation .., 9 novembre 1744; MC/ET/XVII/754
      obligation; Perrin, Nicolas
    - PERRIN (Nicolas) Maître doreur Rue des Vieilles Etuves § Transport .., 9 novembre 1744; MC/ET/XVII/754
      Perrin, Nicolas
    - DELAUNAY (Germain) Maçon Rue Saint Hippolyte § Mariage de la fille de .., 15 novembre 1744; MC/ET/XVII/754
      contrat de mariage; Delaunay, Germain
    - VAROQUE (Jean Baptiste) Tapissier aux Gobelins § Présent au mariage JOURDAIN-DELAUNAY, 15 novembre 1744; MC/ET/XVII/754
      contrat de mariage; Varoque, Jean Baptiste
    - Boissat (Laurent), marchand orfèvre joaillier, rue Saint-Louis § Mise en apprentissage chez .., 16 novembre 1744; MC/ET/XVII/754
      contrat d'apprentissage; Boissat, Laurent
    - LEBEGUE (Adrien César) Maître maçon entrepreneur de bâtiments § Comparution et quittance .., 21 novembre 1744; MC/ET/XVII/754
      quittance; Lebegue, Adrien César
    - PELLETIER Horloger Paris Horloge par .. § Inventaire après décès de LANGLOIS (Therese), 1er décembre 1744; MC/ET/XVII/754
    - COUTEAUX (Claude) Serrurier § Présent au mariage BOUVOISIN-LOUJOU, 29 décembre 1744; MC/ET/XVII/754
      contrat de mariage; Couteaux, Claude
    - COUTEAUX (Pierre et Jean) Serruriers. § Présent au mariage BOUVOISIN-LOUJOU, 29 décembre 1744; MC/ET/XVII/754
      contrat de mariage; Couteaux, Pierre et Jean
    - LOUJOU (André) Maître et marchand Tapissier Faubourg Saint-Marcel. § Mariage de la fille de .., 29 décembre 1744; MC/ET/XVII/754
      contrat de mariage; Loujou, André
  - Minutes. 1745, janvier - 1745, février, janvier 1745 - février 1745; MC/ET/XVII/755
    - TILLIER (Louis) Marchand tapissier Rue de Bussy § Inventaire après décès de la femme de .., 7 janvier 1745; MC/ET/XVII/755
      inventaire; Tillier, Louis
    - MONROY (François) Entrepreneur de bâtiment grande rue du Faubourg S Jacques § Bail par .., 11 janvier 1745; MC/ET/XVII/755
      bail; Monroy, François
    - BEAUSIRE (Joachim) Maître maçon Pont au Choux § Transport .., 30 janvier 1745; MC/ET/XVII/755
    - DUBOIS (Jean Baptiste) Architecte quai des ours ( ? ) Paroisse Saint-Paul § Obligation rapportée .., 7 février 1745; MC/ET/XVII/755
      obligation; Dubois, Jean Baptiste
    - SANTRON dit POITEVIN (François Jacques) Maçon Rue Mouffetard § Vente d'une maison à .., 8 février 1745; MC/ET/XVII/755
      acte de vente; Santron dit Poitevin, François Jacques
    - Gillier (Pierre Richard), orfèvre, rue Mouffetard § Inventaire après décès du père de .., 17 février 1745; MC/ET/XVII/755
      inventaire après décès; Gillier, Pierre Richard
    - Delahaye (Jean François), marchand orfèvre, rue Saint-Louis § Quittance .., 18 février 1745; MC/ET/XVII/755
    - LA FONTAINE (Charles) Relieur doreur de Lery Rue du Mont Saint-Hilaire § Bail par la veuve de .., 19 février 1745; MC/ET/XVII/755
      bail; La Fontaine, Charles
    - LAFONTAINE (Antoine) Relieur doreur Rue du Mont Saint-Hilaire § Bail .., 19 février 1745; MC/ET/XVII/755
      bail; Lafontaine, Antoine
    - Gillier (Pierre Richard), orfèvre, rue Mouffetard § Procuration .., 21 février 1745; MC/ET/XVII/755
      procuration; Gillier, Pierre Richard
    - PAYEN (Pierre Nicolas) Fondeur en métaux Paroisse Saint-Médard § Mariage de la fille de .., 22 février 1745; MC/ET/XVII/755
      contrat de mariage; Payen, Pierre Nicolas
    - HECMANE (Adrien) Tapissier aux Gobelins Rue Mouffetard § Mariage de la fille de .., 28 février 1745; MC/ET/XVII/755
      contrat de mariage; Hecmane, Adrien
    - HECMANE (Louis) Tapissier au Gobelins § Mariage de la nièce de .., 28 février 1745; MC/ET/XVII/755
      contrat de mariage; Hecmane, Louis
  - Minutes. 1745, mars - 1745, avril, mars 1745 - avril 1745; MC/ET/XVII/756
    - Baudron (François Jean) maître horloger à Abbeville § Dépôt de certificat de vie de .., 9 mars 1745; MC/ET/XVII/756
      Baudron, François Jean
    - Plumet (Jacques) maître relieur doreur de livres; rue Charretière § Vente, 12 mars 1745; MC/ET/XVII/756
      acte de vente; Plumet, Jacques
    - Lecomte (Jean) tapissier à Meaux § Consentement et mainlevée de la veuve de .., 16 mars 1745; MC/ET/XVII/756
      Lecomte, Jean
    - Huguet (Jean Vincent), orfèvre, au Pont au Change § Quittance, 17 mars 1745; MC/ET/XVII/756
      quittance; Huguet, Jean Vincent
    - Godefroy (Charles) marchand joaillier rue du Harlay § Quittance, 18 mars 1745; MC/ET/XVII/756
      quittance; Godefroy, Charles
    - Jarry (Richard), marchand orfèvre, quai des Orfèvres § Obligation rapportée, 22 mars 1745; MC/ET/XVII/756
    - Colin (Charles) maître maçon, entrepreneur de bâtiments à Paris § quittance, 27 mars 1745; MC/ET/XVII/756
      quittance; Colin, Charles
    - Marcault (Pierre Antoine), marchand orfèvre joaillier, au Pont au Change § Obligation et délégation, 27 mars 1745; MC/ET/XVII/756
      obligation; procuration; Marcault, Pierre Antoine
    - Bailly (Jean Louis) maître relieur rue du Mont Saint-Hilaire § Inventaire après le décès de .. (outils de relieur et doreur), 2 avril 1745; MC/ET/XVII/756
    - Duplaniel (Jean) maître relieur rue des Sept Voies § Estime outils de relieur et doreur; Inventaire, 2 avril 1745; MC/ET/XVII/756
      inventaire; Duplaniel, Jean
    - Cosmant (François) maître relieur rue Charretière § Estime les outils de doreur et relieur; Inventaire, 2 avril 1745; MC/ET/XVII/756
      inventaire; Cosmant, François
    - Tiphaine (Jean) maçon à Jouy le Comte § titre nouvel, 3 avril 1745; MC/ET/XVII/756
      titre nouvel; Tiphaine, Jean
    - De Mont Brouard (Gerard) architecte expert bourgeois à Paris § Nomination d'expert, 4 avril 1745; MC/ET/XVII/756
      De Mont Brouard, Gérard
    - Fessard (Léonard) maître maçon, entrepreneur de bâtiments rue Clopin § Nomination d'expert, 4 avril 1745; MC/ET/XVII/756
      Fessard, Léonard
    - Gamard (Antoine Simon) horloger à Paris § Notoriété du décès du père de .., 7 avril 1745; MC/ET/XVII/756
      Gamard, Antoine Simon
    - Gamard (Jean), peintre, à Paris § Notoriété du décès du père de .., 7 avril 1745; MC/ET/XVII/756
      notoriété; Gamard, Jean
    - Gamard (Antoine), maître peintre, à Paris § Notoriété du décès de .. (aucun inventaire), 7 avril 1745; MC/ET/XVII/756
      notoriété; Gamard, Antoine
    - Levrard (Charles Alexandre) marchand tapissier place de l'Ecole § Notoriété aux dires de .., 7 avril 1745; MC/ET/XVII/756
      Levrard, Charles Alexandre
    - Gamard (Charles) horloger à Paris § Notoriété du décès du père de .., 7 avril 1745; MC/ET/XVII/756
      Gamard, Charles
    - Rausnay (Charles) maître graveur rue Saint Louis près le Palais § Cautionnement, 8 avril 1745; MC/ET/XVII/756
    - Camproger (Jacques) marchand Cartier papetier rue du Cherche Midi § Cautionnement, 13 avril 1745; MC/ET/XVII/756
      Camproger, Jacques
    - Bobée (Pierre) marchand tapissier grande rue du fg. Saint-Antoine § Cautionnement, 13 avril 1745; MC/ET/XVII/756
      Bobée, Pierre
    - Gillet (Jean-Baptiste), marchand orfèvre, quai de Gesvres § Vente, 15 avril 1745; MC/ET/XVII/756
      acte de vente; Gillet, Jean-Baptiste
    - Gillet (Louis), orfèvre, quai de Gesvres § Vente, 15 avril 1745; MC/ET/XVII/756
      acte de vente; Gillet, Louis
    - Denis (Nicolas) menuisier Soisy-sous-Montmorency § Vente, 20 avril 1745; MC/ET/XVII/756
      acte de vente; Denis, Nicolas
  - Minutes. 1745, mai - 1745, juin, mai 1745 - juin 1745; MC/ET/XVII/757
    - CHEVALIER (Michel) Marchand faïencier Place Maubert § Cautionnement .., 13 décembre 1744; MC/ET/XVII/757
      Chevalier, Michel
    - Baillot (Pierre) maître horloger rue des Deux Ponts § bail de maison, 9 mai 1745; MC/ET/XVII/757
      bail; Baillot, Pierre
    - Mercier (Joseph) marchand de tapisseries rue de la Huchette § Cautionnement, 11 mai 1745; MC/ET/XVII/757
    - Yvon (Mathurin), maître menuisier, rue des Poulies § Cautionnement, 12 mai 1745; MC/ET/XVII/757
      cautionnement; Yvon, Mathurin
    - Monmerqué (Mathieu) tapissier ordinaire du Roi Enclos des Gobelins, rue Mouffetard § Cautionnement, 13 mai 1745; MC/ET/XVII/757
      Monmerqué, Mathieu
    - Varquain (Alexandre), marchand d'orfèvre, rue du Cherche Midi § Vente et transport, 17 mai 1745; MC/ET/XVII/757
      acte de vente; cession; Varquain, Alexandre
    - Varquain (Alexandre), marchand orfèvre, rue du Cherche Midi § Quittance, 20 mai 1745; MC/ET/XVII/757
      quittance; Varquain, Alexandre
    - Simonin (Nicolas), marchand orfèvre, rue du Roule § Cautionnement, 21 mai 1745; MC/ET/XVII/757
      cautionnement; Simonin, Nicolas
    - Varquain (Alexandre), orfèvre, rue du Roule § Cautionnement, 21 mai 1745; MC/ET/XVII/757
      cautionnement; Varquain, Alexandre
    - Inventaire après décès de Pierre Gaudron, horloger du duc d'Orléans, régent de Francedemeurant rue Dauphine et à Chaillot. Il comprend des estampes, tableaux, bronzes, dessins de Callot, Coypel, Lebrun, copie d'Albane estimés par Pierre Pingat, maître peintre, au Pont Notre-Dame. Le testament du 20 mai 1745 est chez Bouron, notaire, et le compte d'exécution testamentaire du 2 mars 1748 en XVII 778., 31 mai 1745; MC/ET/XVII/757
      [Bibliothèque, 48 feuillets à Paris et 4 feuillets à Chaillot].
      Fichier Histoire des sciences et des techniques, XVIe-XIXe siècles. Fichier Artisans XVIIIe siècle. Fichier Bibliothèques.
      inventaire après décès; Chaillot (hameau); Dauphine (rue); Gaudron, Pierre; Pingat, Pierre; horloger
    - Duchenne (Henri) maître maçon, entrepreneur de bâtiments rue des Postes § Obligation, 22 juin 1745; MC/ET/XVII/757
      obligation; Duchenne, Henri
    - Proyard (Pierre), menuisier à Vitry-sur-Seine § Convention, 28 juin 1745; MC/ET/XVII/757
      convention; Proyard, Pierre
    - Boissy (Joseph) maître Serrurier rue Saint-Dominique § bail, 20 juillet 1745; MC/ET/XVII/757
      bail; Boissy, Joseph
    - Seron (Jean) maître maçon, entrepreneur de bâtiments rue Saint Victor § Mariage de .., 21 juillet 1745; MC/ET/XVII/757
      contrat de mariage; Seron, Jean
    - Seron (Jean Baptiste) maître maçon rue Saint Victor § Mariage du fils de .., 21 juillet 1745; MC/ET/XVII/757
      contrat de mariage; Seron, Jean Baptiste
  - Minutes. 1745, juillet, juillet 1745; MC/ET/XVII/758; Document détérioré.
    Sous billet faire part.
    - Delahoüve (Jean Paul) doreur rue Saint-Antoine § Obligation, 6 juillet 1745; MC/ET/XVII/758
      obligation; Delahoüve, Jean Paul
    - Gallet (Louis) maître relieur doreur de livres rue Saint Jacques § alloué, 12 juillet 1745; MC/ET/XVII/758
      Gallet, Louis
    - relieur, doreur de livres (alloué) § Contrat pour 3 ans entre Jean Royer, marchand, quincailler, et Louis Gallet, maître relieur doreur de livres, au profit de Claude Royer, âgé de 18 ans, neveu de Jean. Logé, nourri, blanchi. S.d.d. sauf en cas de rupture., 12 juillet 1745; MC/ET/XVII/758
    - Bizard (Jean Etienne) Marchand tapissier à Paris § Consentement, 24 juillet 1745; MC/ET/XVII/758
      Bizard, Jean Etienne
  - Minutes. 1745, août, août 1745; MC/ET/XVII/759
    - Bouillon (Jean) maçon rue Saint-Bernard § Cautionnement, 13 août 1745; MC/ET/XVII/759
      Bouillon, Jean
    - Coquelin (Jean Nicolas) entrepreneur de bâtiments du Roi à Versailles § Cautionnement, 18 août 1745; MC/ET/XVII/759
      Coquelin, Jean Nicolas
    - Delatte (Nicolas) maître relieur, doreur de livres rue Saint-Jean de Beauvais § Inventaire après le décès de la femme de .., 26 août 1745; MC/ET/XVII/759
      inventaire; Delatte, Nicolas
    - Foüy (Joseph) maître relieur doreur de livres à Mantes § Constitution, 30 août 1745; MC/ET/XVII/759
  - Minutes. 1745, septembre, septembre 1745; MC/ET/XVII/760
    - Jouguet (Claude), marchand orfèvre joaillier, rue du Harlay § Transport de bail, 4 septembre 1745; MC/ET/XVII/760
      Jouguet, Claude
    - Poimul (François), maître menuisier, rue Saint-Jean de Beauvais § Notoriété aux dires de .., 14 septembre 1745; MC/ET/XVII/760
      notoriété; Poimul, François
    - Jourdant (Pierre) maître maçon, entrepreneur de bâtiments rue Saint-Séverin § Constitution- tantine, 20 septembre 1745; MC/ET/XVII/760
      constitution de rente; Jourdant, Pierre
    - Remquet (François Joseph), orfèvre, aux Gobelins, y demeurant § Constitution - tontine 1744., 20 septembre 1745; MC/ET/XVII/760
      constitution de rente; Remquet, François Joseph
    - Delalieu (Quentin) maître graveur place Maubert § transaction, 28 septembre 1745; MC/ET/XVII/760
      accord; Delalieu, Quentin
  - Minutes. 1745, octobre - 1745, novembre, octobre 1745 - novembre 1745; MC/ET/XVII/761
    - Arnoult (Philippe François) maître marbrier rue de la Lune § Cautionnement, 7 octobre 1745; MC/ET/XVII/761
      Arnoult, Philippe François
    - Boutté (Charles) maître menuisier rue Saint-Jean de Latran § bail, 8 octobre 1745; MC/ET/XVII/761
      bail; Boutté, Charles
    - Duchesne (Henri) maître maçon, entrepreneur de bâtiments rue des Postes § Donation, 9 octobre 1745; MC/ET/XVII/761
      donation; Duchesne, Henri
    - Le faucheur (Alexandre) Valet de chambre, horloger du Roi sur le Pont au Change § Constitution viagère et Déclaration .. même date, 16 octobre 1745; MC/ET/XVII/761
      déclaration; Le Faucheur, Alexandre
    - Duguay (Jacques), marchand orfèvre, rue de l'Arbre Sec § Cautionnement, 20 octobre 1745; MC/ET/XVII/761
      cautionnement; Duguay, Jacques
    - Balagny (Pierre) maçon à Besons § Transport de droits, 24 octobre 1745; MC/ET/XVII/761
      transport de droits; Balagny, Pierre
    - Darondeau (Louis Augustin) tapissier rue Poliveau § quittance, 24 octobre 1745; MC/ET/XVII/761
      quittance; Darondeau, Louis Augustin
    - Aubert (Claude) ciseleur rue du Paon § Bail à la veuve de .., 29 octobre 1745; MC/ET/XVII/761
      bail; Aubert, Claude
    - Poulet (Pierre) tailleur de pierre rue du Four § Inventaire après le décès de .., 29 octobre 1745; MC/ET/XVII/761
      inventaire; Poulet, Pierre
    - Leloy (Michel) maître potier d'étain rue Bordet § Renonciation à la profession de potier d'étain de la veuve de .., 4 novembre 1745; MC/ET/XVII/761
      Leloy, Michel
    - Gaudron (Pierre) horloger du feu Mgr duc d'Orleans régent de France place Dauphine § Option et Quittance, 6 novembre 1745 - 24 novembre 1745; MC/ET/XVII/761
      quittance; Gaudron, Pierre
    - Jomard (Pierre) maître maçon, entrepreneur de bâtiments; rue du Plâtre § Mainlevée, 22 novembre 1745; MC/ET/XVII/761
      Jomard, Pierre
    - Levacher (François) entrepreneur de bâtiments à Saint-Germain-en-Laye § Cautionnement., 25 novembre 1745; MC/ET/XVII/761
      Levacher, François
    - Duclos (Joseph) entrepreneur de bâtiments à Saint-Germain-en-Lay, à l'Hôtel d'Aligre § Cautionnement, 25 novembre 1745; MC/ET/XVII/761
      Duclos, Joseph
    - Genoux (Louis) maître menuisier rue des Fossés Saint-Victor § Inventaire après le décès de la mère de .., 25 novembre 1745; MC/ET/XVII/761
      inventaire; Genoux, Louis
    - Genoux (Jean), maître menuisier, rue des Fossés Saint-Victor § Inventaire après le décès de la femme de .., 25 novembre 1745; MC/ET/XVII/761
      inventaire après décès; Genoux, Jean